臺灣高雄地方法院民事裁定
111年度簡聲抗字第2號
抗  告  人  張世峯      住○○市○○區○○○街00巷00號

相  對  人  良京實業股份有限公司

法定代理人  平川秀一郎
上列抗告人因與相對人間聲請停止執行事件，對於中華民國111 
年8月3日本院高雄簡易庭111年度雄簡聲字第47號所為裁定提起
抗告，本院裁定如下：
    主  文
原裁定廢棄。
抗告人以新臺幣捌萬伍仟柒佰壹拾壹元供擔保後，本院一一一年
度司執字第五三五二四號執行事件之強制執行程序，於本院高雄
簡易庭一一一年度雄司簡調字第一八八四號（含之後改分案號）
債權不存在事件終結確定前，應予停止。
抗告程序費用由相對人負擔。 
    理  由
一、抗告及聲請意旨略以：相對人執本院110年司執字第11628號
    債權憑證（下稱系爭債權憑證）聲請對伊強制執行，經本院
    以111年度司執字第53524號清償債務強制執行事件（下稱系
    爭執行事件）受理在案。又伊業以系爭債權憑證所示債權（
    下稱系爭債權）請求權已罹逾時效而消滅，而起訴請求確認
    債權不存在，經本院以111年度雄司簡調字第1884號債權不
    存在事件受理在案（下稱系爭民事事件），伊並非依非訟事
    件法第195條規定聲請停止執行，而是主張在執行名義成立
    後，有時效消滅之消滅債權人請求之事由發生，已於系爭民
    事事件具狀主張強制執行法第14條第1項，並另行具狀聲明
    異議在案。另系爭執行事件查封之財產一旦拍賣，勢難以回
    復原狀，乃依強制執行法第18條第2項規定，聲請於系爭民
    事事件判決確定前停止執行，原裁定駁回抗告人之聲請，為
    此爰依法提起本件抗告等語。
二、按有提起異議之訴時，法院因必要情形或依聲請定相當並確
    實擔保，得為停止強制執行之裁定，此為強制執行法第18條
    第2項所明定。次按，債務人所提異議之訴或再審之訴與停
    止執行間，法院審核之內容，除顯無理由係屬實體事項之判
    斷外，就該本案訴訟在實體上有無理由，仍因應經調查證據
    及兩造實質攻防辯論後始能決定，故非屬法院於裁定停止執
    行時應審酌之事項。從而，是否准予停止執行，法院僅需綜
    合相關卷內資料，依形式審查之結果，客觀上並無發現聲請
    停止執行之要件顯然不備，或顯無停止執行之必要性時，即
    得酌定相當之擔保金額而為准許。又法院裁定准許停止強制
    執行所定之擔保金，係備供債權人因停止執行所受損害之賠
    償，其數額應依標的物停止執行後，債權人未能即時受償或
    利用該標的物所受之損害額，或其因另供擔保強制執行所受
    之損害額定之，非以標的物之價值或其債權額為依據（最高
    法院91年度台抗字第429號裁定意旨參照）。
三、經查：
　㈠相對人係執系爭債權憑證以抗告人應給付新臺幣（下同）130
    ,890元及其中118,203元自民國93年8月27日起至104年8月31
    日止，按週年利率19.9%計算之利息，暨自104年9月1日起清
    償日止，按週年利率15%計算之利息而聲請強制執行，由本
    院以系爭執行事件受理後，即查封抗告人名下坐落高雄市○○
    區○○段00○00地號土地及其上同段218建號即門牌號碼高雄市
    ○○區○○○街00巷00號建物、同段18之38地號土地（應有部分
    ：1萬分之339，下與前述土地、建物合稱系爭不動產），且
    前述債權憑證上載執行名義名稱為臺灣臺北地方法院94年度
    北簡字第14857號民事判決及確定證明書（下稱系爭執行名
    義）等情，業經本院調取系爭執行事件卷宗核閱無訛。又抗
    告人是以相對人於94年6月27日取得系爭執行名義後，遲至1
    10年2月3日始對伊聲請強制執行，其所持有系爭債權憑證所
    示系爭債權已因時效完成而消滅，提起確認債權不存在之訴
    等節，亦經本院調取系爭民事事件卷宗核閱屬實。則抗告人
    雖於系爭民事事件是聲明系爭債權因時效而消滅，但實是主
    張於系爭執行名義成立後，有消滅債權人請求之事實發生，
    其復於系爭民事事件具狀補正強制執行法第14條第1項規定
    亦為其請求依據，有該民事補充理由狀影本在卷可參，且核
    其所提之訴尚非顯無理由，則依前開規定，抗告人聲請許其
    提供相當並確實之擔保，停止系爭執行事件之執行程序，應
    係有據。
　㈡相對人聲請強制執行之債權額為130,890元及其中118,203元
    自93年8月27日起至104年8月31日止，按週年利率19.9%計算
    之利息，暨自104年9月1日起清償日止按，週年利率15%計算
    之利息，則計算至抗告人聲請停止執行時，本金加計利息合
    計為512,420元，又相對人已墊付執行費用1,047元，於系爭
    執行事件另支出憲警旅費800元，亦經本院調取系爭執行事
    件卷宗核閱無誤。而系爭執行事件已查封之系爭不動產中之
    同段18之15地號土地公告現值即達2,772,420元，此經本院
    調取系爭執行事件卷宗核閱無誤，則系爭執行事件之執行程
    序如予以停止，將導致相對人不能即時由系爭不動產拍賣所
    得價額受償而可能受有損害。又參酌抗告人提起之債務人異
    議之訴，訴訟標的價額應核定為512,420元（即130,890元加
    計93年8月27日起至起訴當日之利息），尚未逾150萬元，為
    不得上訴第三審之通常案件，另依其爭執之難易程度，並參
    考各級法院辦案期限實施要點第2條規定，民事程序第一審
    、第二審案件辦案期限分別為1年4月、2年，共計3年4月，
    訴訟期間應可評估約3年4月，預估相對人因停止本件強制執
    行程序可能受損害額為85,711元（計算式：514267×5%×40/1
    2＝85711，小數點以下四捨五入），爰酌定本件擔保金額為8
    5,711元。
四、綜上所述，抗告人提起異議之訴，並依強制執行法第18條第
    2項規定聲請停止執行，核屬有據，應予准許。原裁定駁回
    抗告人之聲請，尚有未洽。抗告意旨指摘原裁定不當，求予
    廢棄，為有理由，爰廢棄原裁定，改諭知如主文第2項所示
    。
五、據上論結，本件抗告為有理由，依強制執行法第30條之1、
    民事訴訟法第492條、第95條、第78條，裁定如主文。
中　　華　　民　　國　　111 　年　　10　　月　　13　　日
                  民事第二庭  審判長法  官   陳宛榆
　　　　　　　　　
                                    法  官   施盈志
　　　　　　　　　　　　　　　　　　
                                    法  官   楊淑儀
以上正本係照原本作成。
本件裁定不得再為抗告。
中　　華　　民　　國　　111 　年　　10　　月　　13　　日
                                    書記官   詹立瑜